---
title: 'COPERNICAN'
author: "Jordi Real"
website: "https://github.com/USR-DAPCAT/"

date: "`r format(Sys.time(), '%d %B, %Y')`"


output:
  html_document:
    df_print: paged
    toc: true
    toc_float: true
    fig_caption: true
    css: logos_css/usr_styles.css
  pdf_document: default
  word_document: default

params:
  fitxers_test: TRUE

---


&nbsp;
<script>
   $(document).ready(function() {
     $head = $('#header');
     $head.prepend('<img src=\"https://www.idiapjgol.org/images/logo.png\" style=\"float: right ;width: 130px;\"/>')
     $head.prepend('<img src=\"https://avatars2.githubusercontent.com/u/57066591?s=200&v=4\" style=\"margin-left:25% ;width: 80px;\"/>')
     $head.prepend('<img src=\"logoDAP_Cat.png\" style=\"float: left:1;width: 185px;\"/>')
   });
</script>



<div class="watermark">DRAFT</div>




# FASE LECTURA

>> Generacio de taula plana i aplicacio dels primers criteris inclusio 

```{r setup, include = F}
#rm(list=ls())
library(dplyr)
library(lubridate)

# Funcions 
link_source<-paste0("https://github.com/jrealgatius/Stat_codis/blob/master/funcions_propies.R","?raw=T")
devtools::source_url(link_source)


#fitxer_cataleg<-"cataleg_general-desc_ARamirez.xlsx"

conductor<-here::here("conductor.xlsx")

#
```


```{r}

list.files(here::here("dades"))

arxiu<-"COPERNICAN_DATA_2022-02-16_1255.csv"


dades<-fread(here::here("dades",arxiu))

#taula Basal:



dades<- dades%>%select(
record_id,
redcap_event_name,
redcap_data_access_group,
fecha_de_firma_de_consenti,
presta_libremente_su_confo,
acepta_todas_las_opciones,
opci_n_2_acepta_que_sus_da,
opci_n_3_acepto_que_el_seg,
opci_n_4_acepto_que_me_con,
opci_n_5_acepto_transferen,
opci_n_6_acepto_portabilid,
cip,
si_ha_marcado_la_opci_n_1,
la_opci_n_1_4_telf,
firma_consentimiento_informado_complete,
fecha_inclu,
criterio_inclu_1,
criterio_inclu_2,
criterio_inclu_3,
criterio_exclu_1,
se_ha_diagnosticado_otro_t,
criterios_de_elegibilidad_complete,
fecha_de_nacimiento,
sexo,
etnia,
especificar_etnia,
pa_s_de_origen,
nivel_educativo,
n_mero_de_hijos_hijos_que,
tuvo_diabetes_gestacional,
tiene_usted_la_menopausia,
a_o_de_ltima_regla,
datos_sociodemogrficos_complete,
consumo_de_alcohol,
grado_de_consumo_de_alchol,
grado_de_consumo_de_tabaco,
n_cigarillos_dia,
consumo_de_drogas,
hbitos_txicos_complete,
peso_kg,
talla_cm,
imc_kg_m2,
per_metro_cintura_cm,
presi_n_arterial_sist_lica,
presi_n_arterial_diast_lic,
se_ha_hecho_la_cita_para_l,
fecha_realizacion_pruebas,
tibial_posterior_pie_derec,
tibial_posterior_pie_izqui,
pediopie_derecho,
pediopie_izquierdo,
fecha_de_itb,
itb_derecho,
itb_izquierdo,
m_todo_itb,
monofilamento_pie_derecho,
monofilamento_pie_izquierd,
sensibilidad_vibratoria_pi,
sensibilidad_vibratoria_pz,
retinografia,
resultado_retinografia,
informe_retinografia,
variables_de_exploracin_fsica_complete)%>%filter(redcap_event_name=="visita_de_inclusin_arm_1")




#Etquetem  NOMS! de les  VAR  a partir del Conductor!
dades<-etiquetar(dades,camp_descripcio="descripcio1",taulavariables=conductor)


#Etquetem  VALORS! de les VAR  a partir del Conductor!
#dades<-etiquetar_valors(dt=dades,variables_factors=conductor,fulla="etiquetes",camp_etiqueta="etiqueta1")



#select(record_id,fecha_de_firma_de_consenti,idpp4,nombre_farmaco_biguan2_37d)


#Etquetem  VALORS! de les VAR  a partir del Conductor!
#dt_plana<-etiquetar_valors(dt=dt_plana,variables_factors=conductor,fulla="etiquetes",camp_etiqueta="etiqueta1")


#Etquetem  NOMS! de les  VAR  a partir del Conductor!
#dt_plana<-etiquetar(dt_plana,camp_descripcio="descripcio1",taulavariables=conductor)

```





```



```{r}
if (params$fitxers_test) {
  dir_dades<-"dades/mostra"
  dir_dades_prep<-"dades/mostra"                        
  
    } else {dir_dades<-"../../../../DADES/EPIPEU_CAT3/dades"
            dir_dades_prep<-"dades"}




```



## 1. Lectura 

```{r}

fitxer<-"epiPEUCAT_entregable_poblacio_20200206_104913.rds"
dt_poblacio<-readRDS(here::here(dir_dades,fitxer))



```







```{r diagnostics}


fitxer<-"epiPEUCAT_entregable_diagnostics_20200206_104913.rds"
dt_diagnostics<-readRDS(here::here(dir_dades,fitxer))

fitxer<-"epiPEUCAT_entregable_cmbdh_diagnostics_20200206_104913.rds"
dt_cmbdh<-readRDS(here::here(dir_dades,fitxer))

fitxer<-"epiPEUCAT_PX_entregable_cmbdh_diagnostics_20210104_131331.txt"
dt_cmbdh2<-fread(here::here(dir_dades,fitxer))

fitxer<-"epiPEUCAT_PX_entregable_cmbdh_procediments_20201211_095238.txt"
dt_cmbdh_proc<-fread(here::here(dir_dades,fitxer))

fitxer<-"epiPEUCAT_PX_entregable_cmbdh_procediments_20210104_131331.txt"
dt_cmbdh_proc2<-fread(here::here(dir_dades,fitxer))




  
```

```{r generacio_dtindex}
# Llegir cataleg
dt_cataleg<-readxl::read_excel(here::here(fitxer_cataleg))

# Selecciono codis DM2 
codis_dm2<-dt_cataleg %>% filter(agr=="DM2") %>% select(domini,cod,agr)


# diagnosticats DM2 per e-cap  
dt_temp<-
  dt_diagnostics %>% select(idp,cod,dat) %>% 
  semi_join(codis_dm2,by="cod") 

# diagnosticats DM2 per cmbdh
dt_temp2<-
  dt_cmbdh %>% select(idp,cod,dat) %>% 
  bind_rows(select(dt_cmbdh2,idp,cod,dat)) %>% 
  semi_join(codis_dm2,by="cod") 
  
# 
dt_index<-
  dt_temp %>% bind_rows(dt_temp) %>% 
  arrange(idp,dat) %>% group_by(idp) %>% slice(1) %>% ungroup() %>% select(idp,dtindex=dat) %>% 
  filter(dtindex>=20170101 & dtindex<=20171231)
  


```


```{r agregar_variables_cliniques}

fitxer<-"epiPEUCAT_entregable_variables_analitiques_20200206_104913.rds"
dt_analitiques<-readRDS(here::here(dir_dades,fitxer))

fitxer<-"epiPEUCAT_entregable_variables_cliniques_20200206_104913.rds"
dt_cliniques<-readRDS(here::here(dir_dades,fitxer))

dtagr_analitiques<-
  dt_analitiques %>% 
  bind_rows(dt_cliniques) %>% 
  select(idp,dat,cod=agr,val) %>% 
  agregar_analitiques(bd.dindex = dt_index,finestra.dies = c(-365,0)) %>% 
  select(-dtindex)



```




```{r agregar_farmacs}

# list.files(here::here(dir_dades))
fitxer<-"epiPEUCAT_entregable_farmacs_facturats_20200206_104913.rds"
dt_farmacs<-readRDS(here::here(dir_dades,fitxer)) 


codis_fx<-dt_cataleg %>% filter(domini=="farmacs_facturats") %>% select(domini,cod,agr) 
  
#
dtagr_farmacs<-
  dt_farmacs %>% 
  select(idp,cod,dat,env) %>% 
    agregar_facturacio(
    bd.dindex=dt_index,
    finestra.dies=c(-365,+30),
    dt.agregadors=codis_fx,
    prefix="FF.",
    camp_agregador="agr",
    agregar_data=F,
    cataleg_mana = T) 

dtagr_farmacs <- 
  dtagr_farmacs %>% 
  mutate_if(is.numeric, ~if_else(.>0,1,0)) %>% select(idp,4:last_col())
  

```


```{r agregar_diagnostics}


# Selecciono codis ECAP
codis_dg<-dt_cataleg %>% filter(domini %in% c("diagnostics","cmbdh_diag")) %>% 
  filter(agr!="NA") %>% 
  select(cod,agr)

dt_diagnostics<-
  dt_diagnostics %>% 
  select(idp,cod,dat) 

dt_cmbdh<-
  dt_cmbdh %>% select(idp,cod,dat) %>% 
  bind_rows(select(dt_cmbdh2,idp,cod,dat))
  

dtagr_diagnostics<-
  dt_diagnostics %>% bind_rows(dt_cmbdh) %>% 
  agregar_problemes(bd.dindex = dt_index,
                    dt.agregadors = codis_dg,
                    finestra.dies = c(-Inf,0),
                    cataleg_mana=T) %>% 
  select(-dtindex)



```


```{r lectura_altres}


fitxer<-"epiPEUCAT_PX_entregable_variables_geo_sanitaries_20210104_131331.txt"
dt_geosanitaries<-fread(here::here(dir_dades,fitxer))


fitxer<-"epiPEUCAT_entregable_tabaquisme_20200206_104913.rds"
dt_tabac<-readRDS(here::here(dir_dades,fitxer)) 

# Agregació tabac

dtagr_tabac<-
  dt_tabac %>% select(idp,dat,val) %>% 
    left_join(dt_index,by="idp") %>% 
    semi_join(dt_index,by="idp") %>% 
    filter(dat<=dtindex) %>% 
    group_by(idp) %>% 
      slice(which.max(dat)) %>% 
    ungroup() %>% 
  select(idp,tabac=val)

```


```{r fusionar}
# dt_index
# dt_poblacio
# dt_geosanitaries
# dtagr_diagnostics
# dtagr_farmacs
# dtagr_analitiques
# dtagr_tabac

dt_plana<-
  dt_index %>% 
  left_join(dt_poblacio,by="idp") %>% 
  left_join(dt_geosanitaries,by="idp") %>% 
  left_join(dtagr_diagnostics,by="idp") %>% 
  left_join(dtagr_farmacs,by="idp") %>% 
  left_join(dtagr_analitiques,by="idp") %>% 
  left_join(dtagr_tabac,by="idp") 


```

## 5. Salvar part1 

```{r SALVAR}

saveRDS(dt_plana, file=here::here(dir_dades_prep,"dt_plana.rds"))



```




```{r lectura_HTG, eval=FALSE}

dir_dades<-"../../../DADES/HTG/mostra"

# temp_files<-list.files(here::here(dir_dades))

fitxer<-"HTCPANCR_entregable_cartilla_sanitaria_20210701_235119.rds"
dt_cartilla_sanit<-readRDS(here::here(dir_dades,fitxer))

fitxer<-"HTCPANCR_entregable_cmbdh_diagnostics_20210701_235119.rds"
dt_cmbdh_diag<-readRDS(here::here(dir_dades,fitxer))

fitxer<-"HTCPANCR_entregable_cmbdh_procediments_20210701_235119.rds"
dt_cmbdh_proc<-readRDS(here::here(dir_dades,fitxer))

fitxer<-"HTCPANCR_entregable_complexitat_gma_20210701_235119.rds"
dt_complexitat<-readRDS(here::here(dir_dades,fitxer))

fitxer<-"HTCPANCR_entregable_diagnostics_20210701_235119.rds"
dt_diag_ecap<-readRDS(here::here(dir_dades,fitxer))

fitxer<-"HTCPANCR_entregable_farmacs_facturats_20210701_235119.rds"
dt_farmac_fac<-readRDS(here::here(dir_dades,fitxer))

fitxer<-"HTCPANCR_entregable_farmacs_prescrits_20210701_235119.rds"
dt_farmac_pres<-readRDS(here::here(dir_dades,fitxer))

fitxer<-"HTCPANCR_entregable_fitxa_diabetic_20210701_235119.rds"
dt_fitxa_diab<-readRDS(here::here(dir_dades,fitxer))

fitxer<-"HTCPANCR_entregable_poblacio_20210701_235119.rds"
dt_poblacio<-readRDS(here::here(dir_dades,fitxer))

fitxer<-"HTCPANCR_entregable_tabaquisme_20210701_235119.rds"
dt_tabac<-readRDS(here::here(dir_dades,fitxer))

fitxer<-"HTCPANCR_entregable_tires_reactives_20210701_235119.rds"
dt_tires_reac<-readRDS(here::here(dir_dades,fitxer))

fitxer<-"HTCPANCR_entregable_variables_analitiques_20210701_235119.rds"
dt_variables<-readRDS(here::here(dir_dades,fitxer))

fitxer<-"HTCPANCR_entregable_variables_cliniques_20210701_235119.rds"
dt_cliniques<-readRDS(here::here(dir_dades,fitxer))

fitxer<-"HTCPANCR_entregable_variables_geosanitaries_20210701_235119.rds"
dt_geosanitar<-readRDS(here::here(dir_dades,fitxer))

fitxer<-"HTCPANCR_entregable_variables_socioeconomiques_20210701_235119.rds"
dt_socioeconom<-readRDS(here::here(dir_dades,fitxer))


```
